臺灣臺中地方法院民事裁定
111年度沙補字第60號
原      告  洪明勳  
被      告  王伯勳  

            王昱曦  
上列當事人間請求排除侵害等事件，本院裁定如下：
    主  文
原告應於收受本裁定正本五日內，補繳第一審裁判費新臺幣陸仟
參佰捌拾元，逾期未繳即駁回原告之訴。
    理  由
一、按「訴訟標的之價額，由法院核定。」、「核定訴訟標的之
    價額，以起訴時之交易價額為準；無交易價額者，以原告就
    訴訟標的所有之利益為準。」、「原告起訴不合程式或不備
    其他要件者，法院應以裁定駁回之。但其情形可以補正者，
    審判長應定期間先命補正。」，民事訴訟法第77條之1第1項
    、第2項、第249條第1項第6款分別定有明文。次按各共有人
    對於第三人，得就共有物之全部，為本於所有權之請求，但
    回復共有物之請求，僅得為共有人全體之利益為之，此觀民
    法第821條規定甚明。次按各共有人基於共有人之地位，依
    民法第821條規定，為全體共有人之利益，請求回復共有物
    時，因其並非僅為自己利益而為請求，且除契約另有約定外
    ，該共有人得按其應有部分，對於共有物之全部，有使用收
    益之權（民法第818條規定參照），故其就該排除侵害訴訟
    所得受之利益，自應以回復共有物之全部價額為計算基準，
    其基於土地共有人之地位，本於所有權之作用，請求返還被
    無權占用之共有土地予全體共有人，依民事訴訟法第77條之
    1規定，就該訴訟所得受之利益，自應以請求返還被占用土
    地面積之全部價額計算（最高法院101年度台抗字第722號、
    97年度台簡抗字第20號、98年度台抗字第391號裁定意旨參
    照）。
二、經查：原告以其係係臺中市○○區○○○段000地號土地（下稱系
    爭土地）之承租人，租用系爭土地面積為206平方公尺，而
    被告為系爭土地鄰地即同段396地號之承租人，未經原告同
    意在系爭土地上鋪設水泥、搭建鐵皮棚房及放置模板等雜物
    ，竊佔面積約100坪，爰起訴請求排除侵害，並將占用土地
    返還財政部國有財產署中區分署，由原告及其他承租人代為
    受領等語。則原告上開請求排除被告占有系爭土地侵害，係
    主張得就系爭土地為完全之利用，是以土地之完全利用始為
    原告訴訟利益之所在，從而本院於核定本件訴訟標的價額時
    ，自應以表彰土地利用價值之交易價格為準。是依照首開說
    明，關於本件訴訟標的價額之計算，自應以原告起訴時被告
    占用之系爭土地之交易價額為計算基礎。因原告主張其承租
    範圍為206平方公尺，則原告所受利益，自應以原告主張請
    求排除侵害之系爭土地承租面積206平方公尺，及系爭土地1
    10年度之土地公告現值每平方公尺3,300元加以計算，故本
    件訴訟標的價額核定為679,800元（206㎡×3,300元/㎡=679,80
    0元），應徵第一審裁判費7,380元。扣除原告先前已繳裁判
    費1,000元，原告尚應補繳裁判費6,380元。茲依民事訴訟法
    第249條第1項但書之規定，限原告於收受本裁定送達後5日
    內補繳裁判費6,380元，逾期不繳，即駁回其起訴。
三、依民事訴訟法第436條第2項、第249條第1項但書裁定。
中　　華　　民　　國　　111 　年　　2 　　月　　21　　日
                沙鹿簡易庭  法  官  黃建都
以上正本係照原本作成。
如對本裁定關於訴訟標的價額核定部分不服，應於送達後10日內
向本院提出抗告狀（須附繕本），並繳納新臺幣1,000元。其餘
部分，不得抗告。
中　　華　　民　　國　　111 　年　　2 　　月　　21　　日
                            書記官